【裁判字號】    92,小上,38
【裁判日期】    921027
【裁判案由】    清償債務
【裁判全文】
臺灣臺南地方法院民事裁定  九十二年度小上字第三八號
    上  訴  人  丙  ○  ○
    訴訟代理人  甲  ○  ○
    被上訴人    天威保全股份有限公司
    法定代理人  乙  ○  ○
右當事人間請求清償債務事件，上訴人對於中華民國九十二年八月二十一日本院新市
簡易庭九十二年度新小字第五五八號第一審判決提起上訴，本院裁定如左：
    主      文
上訴駁回。
第二審訴訟費用由上訴人負擔。
    事      實
一、按對於小額程序之第一審裁判之上訴，非以其違背法令為理由，不得為之，又上
    訴狀應記載上訴理由，並表明原判決所違背之法令及其具體內容，依訴訟資料可
    認原判決有違背法令之具體事實，民事訴訟法第四百三十六條之二十四第二項及
    第四百三十六條之二十五分別定有明文。且依同法第四百三十六條之三十二準用
    同法第四百六十八條之規定，判決不適用法規或適用不當者，為違背法令。而判
    決有同法第四百六十九條第一款至第五款情形之一者，為當然違背法令。是當事
    人對於小額程序之第一審判決提起上訴，如依民事訴訟法第四百六十八條規定，
    以第一審判決有不適用法規或適用法規不當為理由時，其上訴狀或理由書應有具
    體之指摘，並揭示該法規之條項或其內容。若係成文法以外之法則，應揭示該法
    則之旨趣。倘為司法院解釋、或最高法院之判例，則應揭示該判解之字號或其內
    容。如以民事訴訟法第四百六十九條第一款至第五款所列情形為理由時，其上訴
    狀或理由書，應揭示合於該條款之事實。上訴狀或理由書如未依此項方法表明，
    或其所表明者，顯與上開法條規定之情形不相合時，即難認為已對第一審判決之
    違背法令有具體之指摘，其上訴自難認為合法。
二、本件上訴人上訴意旨略以：其與被上訴人就其設在台南縣永康市○○○路二六號
    之「郁媗服飾店」訂立「系統保全服務契約書」，由被上訴人提供系統保全服務
    ，而契約中雖約定服務期間為自民國（下同）九十一年三月二十日起至九十二年
    三月十九日止，如因上訴人中途違約而致被上訴人拆除器材之費用新台幣（下同
    ）三千元，應由上訴人負擔；惟兩造另口頭約定，若上訴人中途結束營業，無需
    支付拆除器材之費用；嗣該服飾店因營業狀況不佳，其乃於九十一年十一月二十
    日結束該服飾店之營業，並於一個月前通知被上訴人終止系爭「系統保全服務契
    約書」，被上訴人之服務人員及技術人員均無任何異議，而於九十一年十一月二
    十日至該服飾店進行拆機，其亦依約繳納保全費用至九十一年十一月二十日止，
    被上訴人自不得請求上訴人給付拆除器材之費用三千元等語。
三、經查，本件請求給付之訴訟標的金額為三千元，在十萬元以下，應適用民事訴訟
    法所規定之小額訴訟程序，合先敘明。又依民事訴訟法第四百三十六條之二十四
    及第四百三十六條之二十五之規定，非以其違背法令為理由不得上訴，且須記載
    上訴理由，並表明原判決所違背之法令及其具體內容，依訴訟資料可認原判決有
    違背法定之具體事實者，始合上訴程式。惟本件上訴人對第一審判決提起上訴，
    依其上訴理由狀所載，並未表明原判決所違背之法令及其具體內容，依訴訟資料
    可認原判決有違背法定之具體事實，與前揭上訴程式已有未合。又查，上訴人雖
    以前開上訴意旨表明於上訴理由狀，然核其上訴理由所爭執者在於兩造是否曾約
    定上訴人如中途結束營業無需支付拆除器材費用三千元之事實，係屬原判決對於
    事實之採證與認定；且上開事由，上訴人於原審審理時即已提出，原判決並於理
    由中予以審酌論駁，自非屬原判決有不適用法規、適用法規不當、或民事訴訟法
    第四百六十九條第一款至第五款所列之情形等違背法令事由，是亦難認對該判決
    之如何違背法令已有具體之指摘。依首揭說明，應認其上訴為不合法，應予駁回
    。
四、結論：本件上訴為不合法，依民事訴訟法第四百三十六條之二十四第二項、第四
    百三十六條之三十二第二項、第四百四十四條第一項前段、第九十五條、第七十
    八條，裁定如主文。
中      華      民      國    九十二    年      十      月    二十七    日
                                   臺灣臺南地方法院民事第二庭
~B審判長法官  蔡  美  美
~B      法官  林  育  幟
~B      法官  洪  碧  雀
右正本證明與原本無異。
本裁定不得抗告。
中      華      民      國    九十二    年      十      月    二十八    日
~B法院書記官  顏  惠  華


司法院資訊處製作；財團法人民間司法改革基金會備份。
